臺灣高雄地方法院民事裁定　　　　　　　94年度小上字第12號
上　訴　人　安卡拉有限公司
法定代理人　李聖芬
　　　　　　　　　　號
被上訴人　　臺新國際商業銀行股份有限公司
法定代理人　蔡孟
當事人間請求損害賠償事件，上訴人對於民國94年1月24日本院
高雄簡易庭93年度雄小字第5324號第一審民事判決提起上訴，本
院裁定如下：
  主      文
上訴駁回。
第二審訴訟費用新臺幣壹仟伍佰元由上訴人負擔。
  理      由
一、按解散之公司除因合併、分割或破產而解散外，應行清算；
    有限公司之清算，以全體股東為清算人；又解算之公司，清
    算範圍內，視為尚未解散，公司法第24條、第113條、第79
    條及第25條分別定有明文。查上訴人雖於民國九十四年一月
    二十四日即原判決宣示後提起本件上訴前，向主管機關申請
    核准解散登記，然迄今仍未向本院呈報清算人等情，有經濟
    部商業司公司基本資料查詢、高雄市建設局公司登記基本資
    料查詢及本院民事紀錄科查詢表等各乙件在卷可稽；且上訴
    人僅李聖芬一人為股東乙節，有上訴人公司設立登記表暨變
    更登記表附卷（原審卷宗頁十七至二一）供參，故上訴人應
    以李聖芬為法定清算人，依公司法第8 條第2 項規定，於執
    行職務範圍內，亦為公司負責人，是本件上訴人之法定代理
    人現仍為李聖芬，先予敘明。
二、次按對於小額程序之第一審判決之上訴，非以其違背法令為
    理由，不得為之；而所謂判決違背法令，乃指判決不適用法
    規或適用不當；另有民事訴訟法第469 條所列第1 款至第5
    款事由時，其判決當然為違背法令，同法第436 條之24第2
    項、第43 6條之32第2 項準用第468 條及第469 條第1 款至
    第5 款（同條第6 款則不在準用之列）分別定有明文。又當
    事人提起上訴，如依民事訴訟法第468 條規定，而以判決有
    不適用法規或適用不當為上訴理由者，其上訴狀或理由狀應
    有具體之指摘，並揭示該法規之條項或內容，若係成文法以
    外之法則（習慣或法理），則應揭示該法則之旨趣，倘為司
    法院解釋或最高法院之判例，則應揭示該判解之字號或其內
    容；如依民事訴訟法第469 條所列第1 款至第5 款事由提起
    上訴者，其上訴狀或理由狀應揭示合於該條款之事實，是上
    訴狀或理由狀如未依此項方法表明者，或其所表明者，顯與
    上開法條規定不相合者，即難認為已對原判決之違背法令有
    具體之揭示，其上訴自難認為合法（最高法院著有71年臺上
    字第314 號判例要旨足資參照）。又當事人於第二審程序不
    得提出新攻擊或防禦方法，亦為同法第436 條之28條前段所
    明定，故上訴人倘於上訴後提出新攻擊或防禦方法，本院依
    法不得予以審酌，合先敘明。
三、上訴理由意旨略以：李聖芬未曾收受法院通知，僅收到原判
    決而已；且上訴人公司之原法定代理人為陳和，系爭二張支
    票均為其申請並開立，陳和已於民國九十三年六月間離職，
    並變更法定代理人為李聖芬，李聖芬亦於九十三年七月二十
    三日離職，而系爭二張支票發票日分別為九十三年九月三十
    日、十月十一日，李聖芬業已離職，故系爭二張支票之債務
    與李聖芬無關；上訴人公司之真正負責人為梁淑玲，公司一
    切財務及大小章均由其保管，李聖芬一概不知，爰依法提起
    上訴廢棄原判決云云。
四、經查：
  (一)按送達於應受送達人之住居所、事務所或營業所行之；對於
    法定代理人之送達，亦得於當事人本人之事務所或營業所行
    之；送達於住居所、事務所或營業所，不獲會晤應受送達人
    者，得將文書付與有辨別事理能力之同居人或受僱人，民事
    訴訟法第136條第1、3項、第137條第1項分別定有明文。查
    原審指定九十四年一月十二日上午九時五十八分為言詞辯論
    期日，其言詞辯論開庭通知書業於九十三年十二月二十四日
    情，有上訴人公司變更登記表（原審卷宗頁十七至十八）、
    訴人即行言詞辯論之情事。
  (二)上訴人固執以李聖芬無須對系爭二張支票債務負清償之責等
    語，惟原判決乃判命上訴人應給付被上訴人系爭二張支票票
    款及法定遲延利息，核與李聖芬個人無涉；且原判決就被上
    訴人依據票據法律關係，請求系爭二張支票票款，是否有理
    由等情，均已調查證據並斟酌全辯論意旨而詳為論述，上訴
    人提起本件上訴，並未具體指摘原判決有何不適用法規或適
    用不當之情形，遑論具體指摘或揭示原判決對於不適用或適
    用不當某法規之條項、內容、習慣、法理之旨趣，或司法院
    解釋、最高法院判例之字號或其內容，顯見上訴人僅就原審
    依職權取捨證據、認定事實所為論斷而予以爭執，洵難認其
    已合法表明上訴理由。
五、綜上所述，上訴人未具體指摘本件原判決有何不適用法規或
    適用不當，亦未具體指出原判決是否有民事訴訟法第469條
    第1款至第5款所列當然違背法令等情，詳如前述，揆之首揭
    條文及說明，本件上訴顯不合法，自應予駁回。
六、末按小額訴訟之上訴程序，法院為訴訟費用之裁判時，應確
    定其費用額，民事訴訟法第436條之19第1項、第436條之32
    第1項規定甚明。是本件上訴裁判費為新臺幣（下同）1500
    元，應由上訴人負擔。
據上論結，本件上訴為不合法，依民事訴訟法第436條之32第1項
、第2項、第436條之19第1項、第444條第1項前段、第95條、第
78條，裁定如主文。
中　　華　　民　　國　　94　　年　　3 　　月　　31　　日
                  民事第二庭  審判長法　官　李昭彥
                                    法　官　黃宗揚
                                    法　官　劉定安
正本係照原本作成。
不得抗告。
中　　華　　民　　國　　94　　年　　3 　　月　　31　　日
                                    書記官　王壹理
